臺灣新北地方法院刑事判決
111年度審訴字第813號
公  訴  人  臺灣新北地方檢察署檢察官
被      告  戴偉國


上列被告因違反毒品危害防制條例案件，經檢察官提起公訴（11
1年度毒偵字第1729號），於準備程序中，被告就被訴事實為有
罪之陳述，經告以簡式審判程序之旨，並聽取當事人之意見後，
本院合議庭裁定由受命法官獨任進行簡式審判程序，並判決如下
：
  主  文
戴偉國施用第一級毒品，處有期徒刑柒月。扣案之內含第一級毒
品海洛因殘渣之針筒、吸管各壹支均沒收銷燬之。
    事實及理由
一、本件犯罪事實及證據，除下列事項予以更正、補充外，其餘
    均引用如附件檢察官起訴書之記載：
　㈠犯罪事實欄一第1至3行「戴偉國前因施用毒品案件，經依法
    院送觀察、勒戒後，認有繼續施用毒品之傾向，復經同法院
    裁定令入戒治處所施以強制戒治，嗣於民國110年4月1日執
    行完畢釋放」，應補充為「戴偉國前因施用毒品案件，經本
    院以109年度毒聲字第1061號裁定送觀察、勒戒後，認有繼
    續施用毒品傾向，經本院以110年度毒聲字第740號裁定令入
    戒治處所施以強制戒治，然該戒治裁定經提起抗告後，經臺
    灣高等法院以110年度毒抗字第527號裁定原裁定撤銷，檢察
    官之聲請駁回確定，而於民國110年4月1日出監」。
　㈡犯罪事實一第10至11行「復經警方採集尿液送驗後，結果亦
    呈嗎啡陽性反應」，應補充為「復經警方採集尿液送驗後，
    結果亦呈嗎啡、可待因陽性反應」。
　㈢證據部分補充「被告戴偉國於本院準備程序及審理中之自白
    」、「自願受搜索同意書1紙、查獲現場及扣案物照片6張」
    。　
二、核被告所為，係犯毒品危害防制條例第10條第1項之施用第
    一級毒品罪。被告持有第一級毒品進而施用，其持有第一級
    毒品之低度行為，為施用之高度行為所吸收，不另論罪。
三、爰以行為人之責任為基礎，審酌被告曾因施用毒品犯行經戒
    毒處遇及法院判刑，詎仍未能戒除毒癮，漠視法令禁制而犯
    本罪，顯見其不思悔改，自制力欠佳，惟其施用毒品所生危
    害，實以自戕身心健康為主，對於他人生命、身體、財產等
    法益，尚無明顯而重大之實害，兼衡其國中肄業之智識程度
    （見被告之個人戶籍資料）、自陳目前在工地工作，日薪約
    新臺幣2,500元，家中尚有父母需要扶養之生活狀況（見本
    院111年9月15日簡式審判筆錄第4頁），及其犯後坦承犯行
    之態度等一切情狀，量處如主文所示之刑。
四、扣案之針筒及吸管各1支，經送鑑驗，以乙醇溶液沖洗，均
    檢出第一級毒品海洛因成分，有臺北榮民總醫院111年3月14
    日北榮毒鑑字第C0000000號毒品成分鑑定書1份附卷可稽（
    見偵卷第44頁），因其上殘留之毒品難以析離，且無析離之
    實益與必要，應整體視為第一級毒品，均應依毒品危害防制
    條例第18條第1項前段之規定宣告沒收銷燬之。
據上論斷，應依刑事訴訟法第273條之1第1項、第299條第1項前
段、第310條之2、第454條第2項，判決如主文。
本案經檢察官黃筵銘提起公訴，檢察官王佑瑜到庭執行職務。
中　　華　　民　　國　　111 　年　　9 　　月　　29　　日
                  刑事第二十三庭法　官  朱學瑛
上列正本證明與原本無異。
如不服本判決，應於判決送達後20日內敘明上訴理由，向本院提
出上訴狀 (應附繕本) ，上訴於臺灣高等法院。其未敘述上訴理
由者，應於上訴期間屆滿後20日內向本院補提理由書「切勿逕送
上級法院」。
                                書記官　盧姿妤
中　　華　　民　　國　　111 　年　　9 　　月　　29　　日
附錄本案論罪科刑法條全文：
毒品危害防制條例第10條
施用第一級毒品者，處6月以上5年以下有期徒刑。
施用第二級毒品者，處3年以下有期徒刑。

附件：
臺灣新北地方檢察署檢察官起訴書
                                   111年度毒偵字第1729號
　　被　　　告　戴偉國　男　39歲（民國00年0月0日生）
　　　　　　　　　　　　住新北市○○區○○街00巷0弄0號2                         樓
　　　　　　　　　　　　國民身分證統一編號：Z000000000號
上列被告因違反毒品危害防制條例案件，業經偵查終結，認應提
起公訴，茲敘述犯罪事實及證據並所犯法條如下：
　　　　犯罪事實
一、戴偉國前因施用毒品案件，經依法院送觀察、勒戒後，認有
    繼續施用毒品之傾向，復經同法院裁定令入戒治處所施以強
    制戒治，嗣於民國110年4月1日執行完畢釋放，並由本署檢
    察官以110年度戒毒偵字第55號為不起訴處分確定。詎其於
    上開強制戒治執行完畢釋放3年內，復基於施用第一級毒品海
    洛因之犯意，於111年1月25日14時許，在位於新北市新莊區
    之臺北捷運公司所屬迴龍站廁所內，以針筒注射方式，藉此
    施用海洛因1次。嗣於同日14時20分許，在新北市新莊區中
    正路726之4號前，遭警方查獲其持有均檢出含海洛因成分之
    針筒、吸管各1支，復經警方採集尿液送驗後，結果亦呈嗎
    啡陽性反應。
二、案經新北市政府警察局新莊分局報告偵辦。
　　　　證據並所犯法條
一、證據清單：
編號 證  據  名  稱 待  證  事  實 1 被告戴偉國之供述 ⑴上揭採集送驗之尿液係被告親自排放封緘之事實。 ⑵被告坦承於上開時、地，以上述方式施用海洛因之事實。 2 台灣檢驗科技股份有限公司出具之濫用藥物檢驗報告（檢體編號：D0000000號）、新北市政府警察局受採集尿液檢體人姓名及檢體編號對照表、勘察採證同意書各1份 佐證全部事實。 3 扣案之檢出海洛因成分之針筒1支及吸管1支、新北市政府警察局新莊分局搜索扣押筆錄、扣押物品目錄表、臺北榮民總醫院北榮毒鑑字第C0000000號毒品成分鑑定書1份 佐證全部事實。 
二、核被告所為，係犯毒品危害防制條例第10條第1項之施用第
    一級毒品罪嫌。至被告持有第一級毒品之低度行為，為其施
    用第二級毒品之高度行為所吸收，應不另論罪。又扣案檢出
    含海洛因成分之針筒、吸管各1支，均請依毒品危害防制條
    例第18條第1項前段規定，均宣告沒收銷燬之。
三、依毒品危害防制條例第23條第2項、刑事訴訟法第251條第1
    項提起公訴。　 
　　此　致
臺灣新北地方法院
中　　華　　民　　國　 111　　年　　6 　　月　  22　  日
                              檢  察  官  黃筵銘